【裁判字號】    92,訴,1673
【裁判日期】    920815
【裁判案由】    毒品危害防制條例
【裁判全文】
臺灣臺中地方法院刑事判決                        九十二年度訴字第一六七三號
    公  訴  人  臺灣臺中地方法院檢察署檢察官
    被      告  甲○○
右列被告因毒品危害防制條例案件，經檢察官提起公訴（九十二年度毒偵字第一六一
四號），本院判決如左：
    主  文
胡建民連續施用第一級毒品，累犯，處有期徒刑捌月。扣案之第一級毒品海洛因伍包
（合計淨重壹點壹玖公克，包裝重壹點零陸公克），沒收銷燬之。
    事  實
一、胡建民前因違反肅清煙毒條例案件，經本院以八十四年度訴字第二五七六號判決
    判處有期徒刑三年四月，後由臺灣高等法院臺中分院以八十五年上訴字第二三八
    號判決駁回上訴確定，於民國九十年十一月十二日縮刑期滿執行完畢。其又因施
    用毒品案件，經觀察、勒戒後，認有繼續施用毒品傾向，由本院以裁定令入戒治
    處所施以強制戒治，後強制戒治期滿，由臺灣臺中地方法院檢察署檢察官於八十
    九年三月三日，以八十九年度戒毒偵字一三七號處分書為不起訴處分。詎胡建民
    復基於施用第一級毒品之概括犯意，自九十二年三月上旬某日起至同年五月二十
    一日下午四時許止，在臺中縣、市境內之加油站或公園之公共廁所內，以針筒注
    射之方式，連續施用第一級毒品海洛因多次，平均每天施用一次。嗣於九十二年
    五月二十一日下午六時三十分許，為警在臺中市○○區○○路與太原路口查獲，
    並扣得第一級毒品海洛因五包（淨重一‧一九公克，包裝重一‧○六公克），並
    採集其尿液送驗，始知上情。
二、案經臺中市警察局第六分局報請臺灣臺中地方法院檢察署檢察官偵查起訴。
    理  由
一、訊據被告胡建民對於右揭時、地連續施用第一級毒品海洛因之犯罪事實，於警詢
    、偵查中及本院審理時均坦承不諱，其尿液經送檢驗結果，亦呈嗎啡陽性反應，
    有中山醫學大學附設醫院藥物濫用檢測中心九十二年六月六日確認結果報告一紙
    在卷可稽，且扣案之白粉狀物品業經法務部調查局以化學呈色法及氣相層析質譜
    議分析法鑑定係為第一級毒品海洛因，有該局九十二年七月十五日調科壹字第一
    二○○一三○一八號鑑定通知書一紙在卷可查，此外，復有臺灣高等法院被告全
    國前案紀錄表、臺灣臺中地方法院檢察署刑案資料查註紀錄表附卷可稽，足見被
    告自白與事實相符，其經觀察勒戒認有繼續施用傾向而付強制戒治期滿為不起訴
    處分後，五年內再犯毒品危害防制條例第十條之罪，事證明確，其犯行洵堪認定
    ，應依法論科。
二、按施用毒品，經觀察勒戒認有繼續施用傾向而付強制戒治期滿為不起訴處分後，
    五年內再犯毒品危害防制條例第十條之罪者，除應由法院裁定入戒治處所施以強
    制戒治外，並應進入審理程序審判，毒品危害防制條例第二十三條第二項定有明
    文；查被告胡建民因施用毒品案件，經觀察、勒戒後，認有繼續施用毒品傾向，
    由本院以裁定令入戒治處所施以強制戒治，後強制戒治期滿，由臺灣臺中地方法
    院檢察署檢察官於八十九年三月三日以八十九年度戒毒偵字一三七號處分書為不
    起訴處分，有臺灣高等法院被告全國前案紀錄表及臺灣臺中地方法院檢察署刑案
    資料查註紀錄表在卷可查，其觀察勒戒認有繼續施用傾向而付強制戒治期滿為不
    起訴處分後，五年內再犯毒品危害防制條例第十條之罪，已如前述，揆諸上揭條
    文意旨，應進入審理程序審判。故核被告所為，係犯毒品危害防制條例第十條第
    一項施用第一級毒品罪。其持有毒品之低度行為，已為施用之高度行為所吸收，
    不另論罪。被告先後多次施用第一級毒品海洛因犯行，時間緊接，犯罪構成要件
    相同，顯係出於概括之犯意為之，為連續犯，依刑法第五十六條規定，以一罪論
    ，並加重其刑。公訴人雖只就被告九十二年五月二十一日下午四時許，施用第一
    級毒品部分為起訴，然被告其餘施用第一級毒品部分與公訴人已起訴部分有連續
    犯之裁判上一罪關係，已如前述，本院自得一併審理，附此敘明。被告前因違反
    肅清煙毒條例案件，經本院以八十四年度訴字第二五七六號判決判處有期徒刑三
    年四月，後由臺灣高等法院臺中分院以八十五年上訴字第二三八號判決駁回上訴
    確定，於民國九十年十一月十二日縮刑期滿執行完畢，有臺灣高等法院被告全國
    前案紀錄表及臺灣臺中地方法院檢察署刑案資料查註紀錄表在卷可憑，其受有期
    徒刑執行完畢五年內再犯本件有期徒刑以上之罪，為累犯，應依法遞加重其刑。
    爰審酌被告一再施用毒品，經觀察勒戒認有繼續施用傾向而付強制戒治期滿為不
    起訴處分後，仍不知戒惕，又再次施用毒品，戕害自身健康，暨其智識、素行、
    犯罪之目的、動機、手段及犯後坦承部分犯行等一切情狀，量處如主文所示之刑
    ，以資懲儆。又扣案之被告所有第一級毒品海洛因五包（淨重一‧一九公克，包
    裝重一‧○六公克），為毒品危害防制條例第二條第二項第一款所規定之第一級
    毒品，有法務部調查局前開鑑定通知書在卷可查，應依毒品危害防制條例第十八
    條第一項前段規定，併予宣告沒收銷燬。
三、另上開中山醫學大學附設醫院藥物濫用檢測中心報告書復驗出被告胡建民尿液呈
    安非他命及甲基安他命陽性反應，且被告於本院審理時亦坦承於為警查獲前三至
    四天，在臺中市○○街二十之二號其住處內，以玻璃球燒烤之方式，施用第二級
    毒品安他命，惟此部分未經檢察官起訴，且與前開論罪科刑部分無實質上或裁判
    上一罪關係，應由公訴人另行偵查處理，附此敘明。
據上論斷，應依刑事訴訟法第二百九十九條第一項前段，毒品危害防制條例第十條第
一項、第十八條第一項前段、第二十三條第二項前段，刑法第十一條前段、第五十六
條、第四十七條，判決如主文。
本案經檢察官林柏宏到庭執行職務
中      華      民      國      九十二    年        八    月    十五    日
                                臺灣臺中地方法院刑事第三庭
                                    審判長法  官  林  三  元
                                          法  官  陳  得  利
                                          法  官  黃  裕  仁
右正本證明與原本無異。
如不服本判決，應於送達後十日內向本院提出上訴狀（須附繕本），上訴於臺灣高等
法院臺中分院。
                                          書記官
中      華      民      國      九十二    年        八    月    十八    日
附錄論罪科刑法條
毒品危害防制條例第十條
施用第一級毒品者，處六月以上五年以下有期徒刑。


司法院資訊處製作；財團法人民間司法改革基金會備份。
